【裁判字號】    96,交聲,1625
【裁判日期】    971030
【裁判案由】    交管條例聲異
【裁判全文】
臺灣板橋地方法院交通事件裁定        96年度交聲字第1625號
原處分機關  交通部公路總局臺北區監理所板橋監理站
異  議  人
即受處分人  甲○○
上列異議人即受處分人因違反道路交通管理處罰條例案件，不服
原處分機關於中華民國96年10月9 日所為之裁決處分（裁決書案
號：板監裁字第裁41-1AB685966號），聲明異議，本院裁定如下
：
    主  文
異議駁回。
    理  由
一、聲明異議意旨略以：異議人即受處分人甲○○於民國96年7
    月13日下午2 時35分許，將其所有之車牌號碼IPX-936 號重
    型機車停放於臺北市○○○路○ 段132 號之騎樓處，經臺北
    市停車管理處（下稱原舉發機關）人員以異議人在設有禁止
    停車標誌之處所停車為由，拍照採證後，逕行掣單舉發；惟
    本件舉發當時負責取締之人員，其本身亦有違規停車之情形
    ，且該舉發地點尚有其他違規停放之機車，經車主當場求情
    後，取締人員竟未予舉發，僅舉發異議人違規，顯然不公；
    經異議人申訴後，原處分機關仍以異議人違規事證明確，而
    予裁罰之處分，爰依法聲明異議云云。
二、按汽車（亦包括機器腳踏車）駕駛人停車時，在設有禁止停
    車標誌、標線之處所停車者，處新臺幣（下同）600 元以上
    1,200 元以下罰鍰，道路交通管理處罰條例第56條第1 項第
    4 款定有明文。
三、經查，本件異議人即受處分人甲○○於96年7 月13日下午2
    時35分許，將其所有之車牌號碼IPX-936 號重型機車停放於
    設有「騎樓、人行道禁止停車」標誌之臺北市○○○路○ 段
    132 號前之騎樓處，經原舉發機關人員拍照採證後，逕行掣
    單舉發等事實，有告發單列印資料1 紙、臺北市停車管理處
    96年8 月29日北市停四字第09634432800 號函文1 份、採證
    照片1 幀等附卷可稽，且為異議人所不爭執；是本件異議人
    確於上開時間，在前述設有禁止停車標誌之處所停車之違規
    事實，洵堪認定。至異議人所辯：本件舉發當時負責取締之
    人員，其本身亦有違規停車之情形，且該舉發地點尚有其他
    違規停放之機車，經車主當場求情後，取締人員即未予舉發
    等情節，非惟未見異議人就此部分提出任何事證以供本院調
    查，況上開情節縱信屬實，亦無解於異議人本件違規行為之
    成立，顯非異議人得執以免罰之依據，其理甚明。綜上所述
    ，本件異議人在設有禁止停車標誌之處所停車之違規事實，
    事證明確；原處分機關以異議人違反道路交通管理處罰條例
    第56條第1 項第4 款之規定，裁處罰鍰600 元，核無不當；
    本件異議為無理由，應予駁回。
據上論斷，應依道路交通案件處理辦法第19條規定，裁定如主文
。
中    華    民    國    97    年    10    月    30    日
                  交通法庭    法  官  劉景宜
以上正本證明與原本無異。
如不服本裁定，得自收受送達之日起5 日內向本院提出抗告狀。
                              書記官  謝秀青
中    華    民    國    97    年    11    月    3     日


司法院資訊處製作；財團法人民間司法改革基金會備份。
